【裁判字號】    97,台上,3861
【裁判日期】    970814
【裁判案由】    違反槍砲彈藥刀械管制條例
【裁判全文】
最高法院刑事判決            九十七年度台上字第三八六一號
上  訴  人  甲○○
選任辯護人  林萬生律師
            蔡碧仲律師
上列上訴人因違反槍砲彈藥刀械管制條例案件，不服台灣高等法
院台中分院中華民國九十七年五月二十八日第二審判決（九十七
年度上訴字第六一三號，起訴案號：台灣南投地方法院檢察署九
十六年度偵字第二六八九號），提起上訴，本院判決如下：
    主  文
上訴駁回。
    理  由
按刑事訴訟法第三百七十七條規定，上訴於第三審法院，非以判
決違背法令為理由，不得為之。是提起第三審上訴，應以原判決
違背法令為理由，係屬法定要件。如果上訴理由書狀並未依據卷
內訴訟資料，具體指摘原判決不適用何種法則或如何適用不當，
或所指摘原判決違法情事，顯與法律規定得為第三審上訴理由之
違法情形，不相適合時，均應認其上訴為違背法律上之程式，予
以駁回。本件原審經審理結果，認為上訴人甲○○未經許可，寄
藏手槍、子彈之犯行明確，因而維持第一審依想像競合犯，從一
重論上訴人以未經許可，寄藏手槍罪，處有期徒刑陸年拾月，併
科罰金新台幣拾萬元；並諭知罰金如易服勞役之折算標準，及為
相關從刑宣告之判決，駁回上訴人在第二審之上訴。已詳敘調查
、取捨證據之結果及憑以認定犯罪事實之心證理由；並就上訴人
否認犯行之供詞及其所辯各語認非可採，予以論述指駁。從形式
上觀察，原判決尚無足以影響判決結果之違背法令之情形存在。
上訴意旨略稱：（一）內政部警政署刑事警察局（下稱刑事警察
局）雖於民國九十六年八月八日就扣案槍枝出具刑鑑字第０九六
００九四五四０號槍、彈鑑定書，惟該鑑定人未於鑑定前具結，
該鑑定書無證據能力，原判決認有證據能力，與刑事訴訟法第一
百五十八條之三、第二百零二條及第二百零八條第二項規定有違
。（二）上訴人於原審堅稱扣案槍枝於受寄藏時即無法擊發，不
具殺傷力等語，原審將扣案槍枝送刑事警察局鑑定，該局僅以建
檔同型制式手槍之資料，即認有殺傷力，未經實射鑑定，與刑事
訴訟法第一百五十四條第二項規定有違。（三）上訴人固坦承受
寄藏扣案槍、彈之事實，然堅稱扣案槍枝不具殺傷力，上訴人無
寄藏有殺傷力槍枝之故意，原判決就此部分未記載認定之證據及
理由，有判決不載理由之違法等語。惟查：（一）囑託機關鑑定
，並無必須命實施鑑定之人為具結之明文，此觀刑事訴訟法第二
百零八條第一項，已將該法第二百零二條（鑑定人之具結義務）
之規定排除，未在準用之列即明。此與同法第二百零八條第二項
明定，於實施鑑定之人為言詞報告或說明時，準用該法第二百零
二條規定，顯屬有別。因之，囑託機關鑑定雖未命實施鑑定之人
具結，其鑑定不得指為無證據能力。原判決認刑事警察局上開槍
、彈鑑定書有證據能力，於法並無違誤。上訴意旨執此指摘，自
非上訴第三審之適法理由。（二）原判決於理由二之(二)說明上訴
人質疑前開槍、彈鑑定書中，有關槍枝具有殺傷力之鑑定結果（
以性能檢驗法鑑定），聲請原審將扣案槍枝再送鑑定，經原審送
請刑事警察局鑑驗結果，略以：扣案槍枝（槍枝管制編號：00
00000000、0000000000）二枝，該局前揭槍
、彈鑑定書均認係制式半自動手搶，在國外為商業化之產品，其
主要為供殺敵、獵物、攻擊、防禦為目的所生產之產品，若槍枝
為「制式半自動手槍」，且擊發功能正常，則具殺傷力，另本案
槍枝為與該局資料庫中之建檔資料進行比鑑，均已使用口徑制式
子彈試射比鑑，故其可擊發同口徑制式子彈，自無疑義，此亦有
該局九十七年四月十六日刑鑑字第０九七００五三五一八號函在
卷可憑，並有扣案上開槍枝足資佐證，因認扣案上開槍枝具有殺
傷力無訛。而以上訴人所辯扣案槍枝之殺傷力，尚有疑義云云，
不足採取。已詳敘憑以認定扣案槍枝具有殺傷力之理由，並就上
訴人關於殺傷力之辯解予以指駁。核與上訴意旨所指判決不載理
由、無證據而認定犯罪事實等違法情形，不相適合，就此指摘，
亦非適法之第三審上訴理由。（三）其餘上訴意旨經核係就原判
決已說明事項，徒憑己見，任意指摘為違法，亦難謂已符合首揭
法定上訴第三審之要件。其上訴違背法律上之程式，應予駁回。
據上論結，應依刑事訴訟法第三百九十五條前段，判決如主文。
中    華    民    國  九十七  年    八    月   十四   日
                      最高法院刑事第十庭
                          審判長法官  邵  燕  玲
                                法官  李  伯  道
                                法官  孫  增  同
                                法官  吳      燦
                                法官  李  英  勇
      本件正本證明與原本無異
                                      書  記  官
中    華    民    國  九十七  年    八    月  二十一  日
                                                    ｍ


司法院資訊處製作；財團法人民間司法改革基金會備份。
